臺灣臺中地方法院刑事判決　　　　　　　100年度訴字第951號
公　訴　人　臺灣臺中地方法院檢察署檢察官
被　　　告　楊竣評
上列被告因違反毒品危害防制條例案件，經檢察官提起公訴（九
十九年度毒偵字第二七一四、四六九五號），本院判決如下：
    主    文
楊竣評施用第二級毒品，處有期徒刑伍月。又施用第一級毒品，
處有期徒刑拾月。應執行有期徒刑壹年貳月。
    犯罪事實
一、楊竣評前因強盜、竊盜案件，經本院以九十二年度訴緝字第
    五二六號判決分別判處有期徒刑七年二月及四月確定；又因
    施用第一級毒品案件，經本院以九十三年度訴字第二一三號
    判決判處有期徒刑一年確定；上開三罪並經法院裁定應執行
    有期徒刑八年四月確定。而其又因施用第一、二級毒品案件
    ，經本院以九十三年度訴字第一０九七號判決分別判處有期
    徒刑十月及五月，應執行有期徒刑一年二月確定。上開各罪
    除強盜案件不合減刑要件外，均經法院另依中華民國九十六
    年罪犯減刑條例裁定減刑，其中前三罪之應執行刑改定為有
    期徒刑七年八月確定，後二罪之應執行刑則改定為有期徒刑
    七月十五日確定，再經接續執行，於民國九十九年一月五日
    假釋出監，應至一百零一年一月二十九日假釋期間始行屆滿
    ，於後述犯罪時尚在假釋期內。楊竣評又因施用毒品案件，
    經觀察、勒戒後，認無繼續施用毒品之傾向，於九十二年四
    月十八日觀察、勒戒執行完畢釋放出所；惟其又於上開觀察
    、勒戒執行完畢釋放後五年內，於九十二年九月間另犯連續
    施用第一級毒品案件，經本院以前揭九十三年度訴字第二一
    三號判決判處徒刑確定。詎楊竣評仍不知悔改，竟基於施用
    第二級毒品之犯意，於九十九年六月十三日晚間六時許，以
    將甲基安非他命置於玻璃吸食器內點火燃燒吸食煙氣之方式
    ，在其位於臺中市○○區○○路五十二巷五十八弄十一號住
    處附近之產業道路旁，施用第二級毒品甲基安非他命一次。
    楊竣評又另基於施用第一級毒品之犯意，於九十九年十一月
    九日晚間七時許，以將海洛因摻入香菸中點火燃燒吸食煙氣
    之方式，在上開處所施用第一級毒品海洛因一次。嗣於九十
    九年六月十五日及同年十一月十一日，楊竣評先後前往臺灣
    臺中地方法院檢察署觀護人室報到，並均接受定期尿液採驗
    ，結果呈現甲基安非他命及嗎啡陽性反應，始為檢察機關查
    悉上情。
二、案經臺灣臺中地方法院檢察署檢察官自動檢舉偵查起訴。
    理    由
一、按法院或檢察官依刑事訴訟法第二百零八條規定囑託醫院、
    學校或其他相當之機關、團體為鑑定時，祇須其以言詞或書
    面提出之鑑定報告，符合刑事訴訟法第二百零六條條第一項
    、第二百零八條所規定之形式要件，即具有證據能力，此即
    屬於刑事訴訟法第一百五十九條第一項所稱「法律有規定」
    之特別情形，最高法院九十六年度台上字第六八四二號刑事
    判決意旨著有明文。而刑事訴訟之鑑定，為證據調查方法之
    一種，係指由具有特別知識經驗之人或機關，就特別需要特
    殊知識經驗之事項，予以鑑識、測驗、研判及斷定，供為法
    院或檢察官認定事實之參考。刑事訴訟法第一百九十八條規
    定：「鑑定人由審判長、受命法官或檢察官就下列之人選任
    一人或數人充之：一、就鑑定事項有特別知識經驗者。二、
    經政府機關委任有鑑定職務者。」第二百零八條第一項前段
    規定：「法院或檢察官得囑託醫院、學校或其他相當之機關
    、團體為鑑定」即本此旨。上級檢察機關首長基於辦案實務
    需要，函示指定某類特殊案件之待鑑事項，囑託某一或某些
    特別具有該項專門知識經驗之機關，予以鑑定，並非法所不
    許。從而，警察機關逕依該函示辦理，按諸檢察一體及檢察
    官指揮調、偵查之原則，難認於法不合，最高法院九十六年
    度台上字第四一七七號刑事判決亦論述詳盡。本件卷附詮昕
    科技股份有限公司出具之濫用藥物尿液檢驗報告，係由警察
    機關依照上級檢察機關首長函示指定送請鑑定所得結果，並
    已載明鑑定方法，依據刑事訴訟法第一百五十九條之立法理
    由及同法第二百零六條第一項、第二百零八條第一項之規定
    ，自得作為證據。
二、上開犯罪事實，業據被告楊竣評於本院審理時坦承不諱，且
    被告於九十九年六月十五日所採尿液送驗結果，確呈甲基安
    非他命陽性反應，其另於同年十一月十一日所採尿液送驗結
    果，則呈嗎啡（施用海洛因者會在其體內代謝為嗎啡成分殘
    留，並經由尿液排出）陽性反應，有詮昕科技股份有限公司
    出具之濫用藥物尿液檢驗報告、尿液代號與真實姓名對照表
    各二份在卷可參，足徵被告前揭自白應屬實情。而被告前因
    施用毒品案件，經觀察、勒戒後，認無繼續施用毒品之傾向
    ，於九十二年四月十八日觀察、勒戒執行完畢釋放出所；惟
    其又於上開觀察、勒戒執行完畢釋放後五年內，於九十二年
    九月間另犯連續施用第一級毒品案件，經本院以九十三年度
    訴字第二一三號判決判處徒刑確定等情，有臺灣高等法院被
    告前案紀錄表、刑案資料查註紀錄表、上開案件刑事判決各
    一份附卷可按。本案事證已臻明確，被告犯行洵堪認定。
三、查被告楊竣評前因施用毒品案件，經觀察、勒戒執行完畢並
    釋放後，曾於五年內再度施用第一級毒品並依法追訴處罰，
    縱其於本案之施用毒品犯罪時間距離先前觀察、勒戒執行完
    畢釋放已逾五年，仍不合於「五年後再犯」之規定，且因被
    告已於「五年內再犯」，顯見其再犯率甚高，即應依毒品危
    害防制條例第十條之規定處罰（最高法院九十五年第七次刑
    事庭會議決定、最高法院九十七年度第五次刑事庭會議決議
    參照）參照）。核被告所為，係犯毒品危害防制條例第十條
    第一項、第二項之施用第一、二級毒品罪。被告為供自己施
    用之目的而持有上開毒品，其於施用前後持有海洛因及甲基
    安非他命之低度行為，應各為施用之高度行為所吸收，均不
    另論罪。至被告所犯上開二罪間，犯意各別，行為互殊，應
    予分論併罰。爰審酌被告曾因施用毒品犯行接受觀察、勒戒
    及入監服刑，猶未能從中記取教訓，深切體認毒品危害己身
    健康之鉅，反而於假釋期間內再次趁隙施用海洛因及甲基安
    非他命，顯見被告自制能力尚有未足，而有接受相當期間監
    禁教化之必要，以促其及早矯正吸毒惡習；惟念及施用毒品
    固戕害個人健康至鉅，然就他人權益之侵害仍屬有限，及其
    犯罪目的、手段、於偵查中否認惟至本院審理時坦承全部犯
    行之態度等一切情狀，分別量處如主文所示之刑，並定其應
    執行之刑，以示懲儆。公訴蒞庭檢察官於本院審理時，雖具
    體求刑應執行有期徒刑一年四月，惟對照被告於九十三年間
    所犯各一次施用第一、二級毒品罪之量刑結果，及被告於本
    案中之犯罪情節，上開量刑意見恐嫌過重，而為本院所不採
    ，附此敘明。
據上論斷，應依刑事訴訟法第二百九十九條第一項前段，毒品危
害防制條例第十條第一項、第二項，刑法第十一條、第五十一條
第五款，判決如主文。
本案經檢察官林于人到庭執行職務。
中    華    民    國   100    年    6     月    16    日
                  刑事第七庭  審判長法  官  洪俊誠
                                    法  官  張德寬
                                    法  官  高文崇
以上正本證明與原本無異。
如不服本判決應於收受送達後10日內向本院提出上訴書狀，並應
敘述具體理由；其未敘述上訴理由者，應於上訴期間屆滿後20日
內向本院補提理由書（均須按他造當事人之人數附繕本）「切勿
逕送上級法院」。
                                    書記官  葉卉羚
中    華    民    國   100    年    6     月    16    日
附錄本案論罪科刑法條：
毒品危害防制條例第十條第一項、第二項：
施用第一級毒品者，處六月以上五年以下有期徒刑。
施用第二級毒品者，處三年以下有期徒刑。